【裁判字號】    98,交聲,3887
【裁判日期】    981030
【裁判案由】    聲明異議
【裁判全文】
臺灣臺中地方法院交通事件裁定        98年度交聲字第3887號
原處分機關  交通部公路總局臺中區監理所
聲明異議人
即受處分人  甲○○
上列聲明異議人即受處分人因違反道路交通管理處罰條例案件，
對於交通部公路總局臺中區監理所於民國98年10月8日所為之處
分（中監違字第裁60-GE0000000號），聲明異議，本院裁定如下
：
    主    文
異議駁回。
    理    由
一、原處分機關略以：異議人即受處分人甲○○（下稱受處分人
    ）駕駛8977-XY號自用小客車，於民國98年9月8日7時47分許
    ，在臺中市○○○路○段1200號前處，因「在多車道未依規
    定行駛（行駛機車優先道）」違規，經臺中市警察局第四分
    局依違反道路交通管理處罰條例第45條第1項當場舉發。受
    處分人於98年9月8日提出申訴，本所於98年9月9日以中監自
    字第0981006996號函請舉發單位查復，並於98年9月28日以
    中監自字第0980037173號函轉知警方查復結果。受處分人仍
    有不服，本所遂於98年10月8日以中監違字第裁60-GE000000
    0號裁決書處罰鍰新臺幣900元整並記違規點數1點等語。
二、聲明異議意旨略以：警方未檢附照片，僅以簡單之說明，本
    人實難甘服。員警值勤態度傲慢，且用欺騙之手段將本人騙
    至分局簽收罰單云云。
三、按汽車駕駛人，爭道行駛有「在多車道不依規定駕車」者，
    處新臺幣600元以上1800元以下罰鍰。又汽車駕駛人有第45
    條之情形者，除依原條款處罰鍰外，並記違規點數1點。道
    路交通管理處罰條例第45條第4款、第63條第1項第1款分別
    定有明文。次按駕駛人駕駛汽車，應遵守道路交通標誌、標
    線、號誌之指示，並服從交通指揮人員之指揮，道路交通安
    全規則第90條定有明文。次按機器腳踏車優先車道標線，用
    以指示汽缸總排氣量未滿550立方公分之機器腳踏車優先行
    駛之車道，其他車種除起步、準備停車、臨時停車或轉向外
    ，不得橫跨或占用行駛，道路交通標誌標線號誌設置規則第
    174條之1第1項亦有明定。
四、經查：
(一)受處分人於98年9月8日上午7時47分許，在臺中市○○○路○
    段1200號前處，駕駛車號8977-XY號自小客車，因有「在多
    車道未依規定行駛（行駛機車優先道）」之違規事由，遭原
    舉發機關以中市警交字第GE0000000號舉發違反道路交通管
    理事件通知單當場舉發；茲因受處分人不服申訴，而由原處
    分機關於98年10月8日依道路交通管理處罰條例第45條第4款
    規定，以中監違字第裁60-GE00000 00號裁決書裁處受處分
    人罰鍰900元並記違規點數1點等情，有本件裁決書及臺中市
    警察局舉發違反道路交通管理事件通知單等存卷足參，復為
    受處分人所不否認，堪先認定為真。
(二)受處分人雖辯稱其警方未檢附照片云云，然受處分人本件經
    臺中市警察局第四分局函復交通部公路總局臺中區監理所有
    關本件違規舉發情形說明三：「經查本案駕駛人於98年9月8
    日7時47分，駕駛車號8977-XY號自小客車，在本市○○○路
    ○段1200號前，非因起步、準備停車、臨時停車或轉向等因
    素行駛於機車優先車道，本分局員警攔停後依違規事實舉發
    ‧‧‧」，有該分局98年9月24日中分四交字第098002286 1
    號函文影本1紙在卷可稽，而按執勤員警仍依法執行勤務之
    公務人員，且與受處分人素不相識，要無惡意誣指受處分人
    之必要，足認受處分人有於駕駛汽車行駛於機車優先車道之
    違規行為。又警方取締交通違規事件，其以照相、錄影等方
    式取證者，固足為違規之證，惟警員當場舉發者，舉發警員
    親身之見聞，亦足為違規人違規之證明，非必所有違規事件
    ，均須有照相、錄影等證據方足為違規之數據，蓋違規人之
    違規行為有諸多態樣，且甚多違規行為事出突然，本即無法
    要求執法人員就每一違規行為均須以照相、錄影之方式存證
    後始得舉發，則本件受處分人以員警未能提出違規照片為由
    ，聲明異議，即無理由。
(三)另受處分人之異議意旨復稱員警之執勤態度傲慢、不合理，
    望本院導正此等歪風云云，然此縱認屬實，乃屬公務員執勤
    之態度及訓練問題，應由受處分人向該公務員之行政主管長
    官或機關申訴，與本院受理道路交通案件係就受處分人違規
    事實之認定無涉，亦無從因此認原處分不當。
五、從而，本件原處分機關援引上開規定，裁處罰鍰新臺幣900
    元整，並記違規點數1點，並無不當，本件異議為無理由，
    應予駁回。
據上論斷，應依道路交通管理處罰條例第87條第2項、道路交通
案件處理辦法第19條，裁定如主文。
中    華    民    國    98    年    10    月   30    日
                    交通法庭  法  官  吳幸芬
以上正本證明與原本無異。
如不服本裁定，應於收受送達後5日內向本院提出抗告狀。（應附繕本）
中    華    民    國    98    年    10    月   30    日
                              書記官  黃毅皓


司法院資訊處製作；財團法人民間司法改革基金會備份。
